臺灣嘉義地方法院刑事判決　　　　　　　 94年度訴字第312號
公　訴　人　臺灣嘉義地方法院檢察署檢察官
被　　　告　乙○○
上列被告因偽證案件，經檢察官提起公訴（93年度偵字第6865號
），本院合議庭裁定改依簡式審判程序審理，判決如下：
    主  文
乙○○證人，於執行審判職務之公署審判時，於案情有重要關係
之事項，供前具結，而為虛偽陳述，累犯，處有期徒刑伍月。
    事  實
一、乙○○前於民國91年間因公共危險案件，經本院於91年10月
    21日以91年度交簡字第1234號判決判處有期徒刑3月，如易
    科罰金以3百元折算1日確定，甫於91年11月7日易科罰金執
    行完畢。猶不知悔改，明知係游竣州與甲○○2人共同基於
    非法持有槍械彈藥之犯意聯絡，於92年1月18日下午17時許
    ，攜帶巴西TAURUS廠製PT917C型口徑9MM制式半自動手槍（
    含彈匣1個），共同前往嘉義市○○路與廣州街之交岔路口
    ，與何志平、陳建宏、郭宗仁3人談判，並由甲○○手持上
    開槍械對空鳴槍警告，竟仍於本院93年度訴字第247號游竣
    祺被訴違反槍砲彈藥刀械管制條例案件93年8月4日審理時，
    於案情有重要關係之事項，以證人身份供前具結而為虛偽陳
    述，證稱：我的槍是從游竣州手上拿過來的、我在92年4 月
    10日所為被告曾開槍之告發是不真實的等語。
二、案經本院向臺灣嘉義地方法院檢察署檢察官告發偵查起訴。
    理  由
一、按除被告所犯為死刑、無期徒刑、最輕本刑為3年以上有期
    徒刑之罪或高等法院管轄第一審案件者外，於法院行準備程
    序進行中，被告先就被訴事實為有罪之陳述時，審判長得告
    知被告簡式審判程序之旨，並聽取當事人、代理人、辯護人
    及輔佐人之意見後，裁定進行簡式審判程序；且受命法官行
    準備程序，與法院或審判長有同一之權限；又簡式審判程序
    之證據調查，不受刑事訴訟法第159條第1項、第161條之2、
    第161條之3、第163條之1及第164條至第170條規定之限制，
    刑事訴訟法第273條之1第1項、第279條第2項前段、第273
    條之2分別定有明文。查本件被告乙○○所犯為死刑、無期
    徒刑、最輕本刑為3年以上有期徒刑以外之罪，且非高等法
    院管轄第一審之案件，經本院合議庭裁定由受命法官行準備
    程序時，被告就被訴事實為有罪之陳述後，復經本院合議庭
    裁定由受命法官獨任行簡式審判程序，是其證據之調查，自
    不受刑事訴訟法第159條第1項、第161條之2、第161條之3、
    第163條之1及第164條至第170條規定之限制，合先敘明。
二、訊據被告乙○○對於前揭時、地偽證犯行坦承不諱（本院卷
    第19頁94年7月11日準備程序筆錄及第26頁同年月18日審判
    筆錄），並有被告於另案被告甲○○被訴違反槍砲彈藥刀械
    管制條例案件中於92年5月7日檢察官訊問時之筆錄（見92偵
    字第7592號卷第79至80頁）、於本院93年8月4日證言之審判
    筆錄及證人結文等各一份（見本院93年度訴字第247號卷第
    73頁至79頁、第105頁）可稽，並經本院以93年訴字第247
    號，臺灣高等法院臺南分院以93年度上訴字第1006號判決所
    審認。被告於該案偵查中先供稱：「甲○○當時確曾對空鳴
    槍，然後把槍交給同案被告陳雅芳，同案被告陳雅芳再把槍
    給我」等語，偵查中之供詞既均符合，顯見被告對於事發當
    時之記憶並無模糊混淆之處。卻於本院93年訴字第247號開
    庭審理時，所為：我的槍是從游竣州手上拿過來的，我在92
    年4月10日所為被告曾開槍之告發是不真實的等語，應係迴
    護游竣祺之語。足見被告自白與事實相符。本案事證明確，
    被告偽證犯行，堪予認定。
三、按另案被告甲○○之違犯槍砲彈藥刀械管制條例案件，甲○
    ○當時是否確曾對空鳴槍，然後把槍交給陳雅芳，再由陳雅
    芳把槍交給被告，攸關甲○○是否未經許可持有手槍，自係
    於案情有重要關係之事項，被告竟於本院審判時，具結後虛
    偽證稱槍是從游竣州手上拿過來的云云，核其所為係犯刑法
    第168條之偽證罪。查被告曾於91年間因公共危險案件，經
    本院於91年10月21日以91年度交簡字第1234號判決判處有期
    徒刑3月，如易科罰金以3百元折算1日確定，甫於91年11月7
    日易科罰金執行完畢。有臺灣嘉義地方法院檢察署刑案查註
    紀錄表、臺灣高等法院被告前案紀錄表可按，其於5年內，
    再犯本件有期徒刑以上刑之罪，為累犯，應依刑法第47條之
    規定，加重其刑。爰審酌被告供前具結而為虛偽不實之陳述
    ，足以影響事實認定之正確性，妨害司法公正，暨其智識程
    度、犯罪之動機、目的、手段、犯後坦認犯行，態度尚佳等
    一切情狀，量處如主文所示之刑，以資懲儆。
四、據上論斷，應依刑事訴訟法第273條之1第1項、第299條第1
    項前段，刑法第168條、第47條，判決如主文。
本案經檢察官古富祺到庭執行職務。
中　　華　　民　　國　　94　　年　　7 　　月　　18　　日
                  刑事第五庭    法　官　洪嘉蘭
以上正本證明與原本無異。
如不服本判決，應於判決送達後10日內，向本院提出上訴狀。
中　　華　　民　　國　　94　　年　　7 　　月　　18　　日
                        　      書記官　吳明蓉
中華民國刑法第168條
於執行審判職務之公署審判時或於檢查官偵查時，證人、鑑定人
、通譯於案情有重要關係之事項，供前或供後具結，而為虛偽陳
述者，處七年以下有期徒刑。
